臺灣桃園地方法院小額民事判決
                111年度桃小字第895號
原      告  吳忠賢

訴訟代理人  吳盈萱
被      告  王珮珮

上列當事人間請求給付租金等事件，本院於民國111年7月14日言
詞辯論終結，判決如下：
    主    文
被告應給付原告新臺幣11,947元，及自民國111年6月25日起至清
償日止，按年息5％計算之利息。
原告其餘之訴駁回。
訴訟費用新臺幣1,000元由被告負擔新臺幣950元，餘由原告負擔
。
本判決第1項得假執行。
    事實及理由
一、原告主張：被告向原告承租門牌號碼桃園市○○區○○○街00巷0
    號1樓之房屋（下稱系爭房屋），租賃期間自民國109年11月
    1日起至110年10月31日止，每月租金新臺幣（下同）12,000
    元，並於每月10日支付，被告並繳納24,000元之押租金（下
    稱系爭租約）。被告卻惡意積欠房租及相關費用，共積欠租
    金14,000元、水費354元、電費16,934元、瓦斯費459元、換
    鎖費用1,200元、油漆費用3,000元，及原告申請支付命令之
    500元，合計為36,447元，扣除被告之押租金24,000元後，
    被告仍應償還12,447元。爰依系爭租約之法律關係，提起本
    件訴訟等語，並聲明：被告應給付原告12,447元及自起訴狀
    繕本送達翌日起至清償日止，按年息5％計算之利息。
二、被告經合法通知，未於言詞辯論期日到場，亦未提出書狀作
    何聲明或陳述。 
三、得心證之理由：
　㈠按承租人應依約定日期，支付租金，民法第439條前段定有明
    文。又押租金之主要目的在於擔保承租人履行租賃債務，故
    租賃關係消滅後，承租人如有欠租或其他債務不履行時，其
    所交付之押租金，發生當然抵充之效力（最高法院87年度台
    上字第1631號判決要旨參照）。原告主張被告積欠租金14,0
    00元、水費354元、電費16,934元、瓦斯459元、換鎖1,200
    元、油漆費用3,000元等情，業據原告提出系爭租約、水費
    單據、電費單據、瓦斯單據、免用統一發票收據、估價單、
    對話紀錄、系爭房屋照片在卷為證（見本院卷第5至7頁、第
    9至25頁），本院綜合本件調查證據之結果及全辯論意旨，
    堪信原告此部份之主張為真實。則原告主張扣除押租金後，
    請求被告給付11,947元（計算式：租金14,000元＋水費354元
    ＋電費16,934元＋瓦斯459元＋換鎖1,200元＋油漆費用3,000元－
    押租金24,000元＝11,947元），應屬有據。
　㈡按債務人對於支付命令於法定期間合法提出異議者，支付命
    令於異議範圍內失其效力，以債權人支付命令之聲請，視為
    起訴或聲請調解；前項情形，督促程序費用，應作為訴訟費
    用或調解程序費用之一部，民事訴訟法第519條定有明文。
    原告主張被告亦應就原告先前之支付命令費用500元負責，
    並提出支付命令收據為證（見本院卷第8頁）。經查，本件
    並非因被告就支付命令異議，而以原告支付命令之聲請視為
    起訴，而係原告自行起訴，原告復未說明何以先前之支付命
    令費用應由被告負責之依據，是原告此部分請求，難認有據
    。
  ㈢綜上，原告得請求之金額為11,947元。
四、按給付無確定期限者，債務人於債權人得請求給付時，經其
    催告而未為給付，自受催告時起，負遲延責任。其經債權人
    起訴而送達訴狀，或依督促程序送達支付命令，或為其他相
    類之行為者，與催告有同一之效力。又遲延之債務，以支付
    金錢為標的者，債權人得請求依法定利率計算之遲延利息。
    但約定利率較高者，仍從其約定利率，而應付利息之債務，
    其利率未經約定，亦無法律可據者，週年利率為5％，民法第
    229條第2項、第233條第1項、第203條分別定有明文。經查
    ，本件債務以支付金錢為標的，除租金外之給付未定期限，
    且無約定利率，被告應自受催告時起，負遲延責任，是原告
    就上述得請求之金額，併請求自起訴狀繕本送達被告之翌日
    即111年6月25日起（於111年6月4日公示送達，依法於111年
    6月24日生送達效力，本院卷第47頁）至清償日止，按年息5
    ％計算之利息，洵屬有據。
五、從而，原告依系爭租約之法律關係，請求被告給付如主文第
    1項所示，為有理由，應予准許；逾此範圍，為無理由，應
    予駁回。　　
六、本件原告勝訴部分係依小額訴訟程序所為被告敗訴之判決，
    爰依民事訴訟法第436條之20之規定，依職權宣告假執行。
七、本件事證已臻明確，原告其餘主張、陳述及所提之證據暨攻
    擊防禦方法，經本院斟酌後，核與判決結果不生影響，爰不
    逐一論述，併此敘明。
八、訴訟費用負擔之依據：民事訴訟法第79條。並依同法第436
    條之19第1項規定，確定訴訟費用額如主文第3項所示。
中　　華　　民　　國　　111 　年　　7 　　月　　29　　日
                  桃園簡易庭  法  官  曾耀緯
以上為正本係照原本作成。
如不服本判決，應於送達後20日內，向本院提出上訴狀並表明上
訴理由，如於本判決宣示後送達前提起上訴者，應於判決送達後
20日內補提上訴理由書（須附繕本）。
如委任律師提起上訴者，應一併繳納上訴審裁判費。
中　　華　　民　　國　　111 　年　　7 　　月　　29　　日
                              書記官  吳宏明
附錄
一、民事訴訟法第436條之24第2項：
    對於小額程序之第一審裁判上訴或抗告，非以其違背法令為
    理由，不得為之。
二、民事訴訟法第436條之25：
    上訴狀內應記載上訴理由，表明下列各款事項：
    （一）原判決所違背之法令及其具體內容。
    （二）依訴訟資料可認為原判決有違背法令之具體事實。
三、民事訴訟法第471條第1項：（依同法第436條之32第2項規定
    於小額事件之上訴程序準用之）上訴狀內未表明上訴理由者
    ，上訴人應於提起上訴後二十日內，提出理由書於原第二審
    法院；未提出者，毋庸命其補正，由原第二審法院以裁定駁
    回之。